---
title: "RMD_empty"
author: "You"
date: "3/27/2020"
output: html_document
---

## R Markdown

Nous allons éditer un petit rapport Rmarkdown. Il suffit d'appuyer sur le bouton **Knit** (barre de menu de Rstudio) pour créer un document HTML, pdf ou Word. Si la compilation est bonne (pas d'erreur de code), vous aurez un beau rapport. Vous pouvez créer à tout moment un nouveau rapport via File > New File > R Markdown.

## Resultats de l'étude {.tabset}

### Carte des stations étudiées

```{r, echo=FALSE, message=FALSE, warning=FALSE}

library(leaflet) # Package à installer si ce n'est pas déjà fait.
source("~/../Desktop/ESSCA/2020-2021/Cours/Cours 2/TD 2 - Annexe.R") # A récupérer sur Teams. Chemin à changer.
# source("C:/Users/N0376151/OneDrive - Liberty Mutual/Desktop/ESSCA/2020-2021/Cours/Cours 2/TD 2 - Annexe.R")


```

### Températures

Voici les séries de température pour ces trois stations sur l'année 2018 :

```{r, echo=FALSE, message=FALSE, warning=FALSE}



```

### Précipitations

Voici les séries de précipitation pour ces trois stations sur l'année 2018 :

```{r, echo=FALSE, message=FALSE, warning=FALSE}



```

### Bilan

**Voici quelques chiffres sur les températures aux 3 stations sélectionnées :**

```{r, echo=FALSE, message=FALSE, warning=FALSE}

library(DT)

```


**Et enfin les chiffres sur la précipitation aux 3 stations sélectionnées :**

```{r, echo=FALSE, message=FALSE, warning=FALSE}

library(DT)

```
